【裁判字號】    97,台抗,333
【裁判日期】    970502
【裁判案由】    殺人聲請具保停止羈押
【裁判全文】
最高法院刑事裁定              九十七年度台抗字第三三三號
抗  告  人  甲○○
上列抗告人因殺人案件，不服台灣高等法院台南分院中華民國九
十七年三月六日駁回聲請具保停止羈押之裁定（九十七年度聲字
第五○一號），提起抗告，本院裁定如下：
    主  文
抗告駁回。
    理  由
按被告究竟有無刑事訴訟法第一百零一條、第一百零一條之一所
規定之羈押要件，應否羈押，以及羈押後其羈押原因是否仍然存
在，有無繼續羈押之必要，事實審法院本得斟酌訴訟進行程度及
其他一切情形而為認定，故受羈押之被告除確有刑事訴訟法第一
百十四條所列情形之一，經具保聲請停止羈押不得駁回外，如以
其他原因聲請具保停止羈押，其應否准許，事實審法院自有認定
裁量之權，苟無濫用其權限之情形，即不得任意指為違法。本件
原裁定以：抗告人甲○○因殺人案件，經該院認為犯罪嫌疑重大
，而有刑事訴訟法第一百零一條第一項第三款之情形，非予羈押
，顯難進行審判，有羈押必要，而執行羈押。其聲請意旨雖稱：
本案證據，均經調查完畢，顯無湮滅、偽造、變造證據或勾串共
犯或證人之虞。且伊無何逃亡之虞，亦無逃亡之必要，當亦無「
非予羈押，顯難進行追訴、審判或執行者」之羈押要件。又其為
貿易公司負責人，亦係獅子會區總監，具有相當社會地位；在國
內有資產，家人亦居住在國內，並設有戶籍，衡情亦無不到庭動
機及理由，顯無再續行羈押必要。況伊年老多病，為籌措和解款
項，仍須親自向積欠廠商、客戶催收帳款，甚或變賣資產，為利
於籌款與被害人和解，並彌補被害人損害，請准命具保停止羈押
云云。然查抗告人之羈押原因，無法因具保而消滅。其羈押原因
，既未消滅，且非經羈押顯難進行後續審判，而有繼續羈押之必
要。況刑事訴訟係以實現國家刑罰權為目的之司法程序，偵查、
追訴、審判及刑之執行，均屬刑事司法之過程。本件抗告人經原
審更五審判處有期徒刑十二年在案，且其犯罪嫌疑重大，日後尚
有「刑之執行」司法權尚待行使，自仍有繼續羈押之必要。因認
其聲請具保停止羈押，難予准許，裁定駁回其聲請。經核尚無不
合。抗告意旨略稱：抗告人當初被拘提離家，一切未安排，僅剩
妻子一人在家，希望能具保回家，陪伴妻子一段時間，及祭拜羈
押期間逝世的岳父及長輩、朋友們，故請准予具保等語。然查抗
告意旨所述，均非屬刑事訴訟法第一百十四條所列之情形，其就
原審本於其裁量權之適法行使，駁回抗告人具保停止羈押之聲請
，究竟如何違背法令，又未具體指明，徒執陳詞，任意指摘。抗
告為無理由，應予駁回。
據上論結，應依刑事訴訟法第四百十二條，裁定如主文。
中    華    民    國  九十七  年    五    月    二    日
                      最高法院刑事第四庭
                          審判長法官  林  增  福
                                法官  張  清  埤
                                法官  陳  世  雄
                                法官  蔡  國  在
                                法官  黃  梅  月
      本件正本證明與原本無異
                                      書  記  官
中    華    民    國  九十七  年    五    月    七    日
                                                      V


司法院資訊處製作；財團法人民間司法改革基金會備份。
